臺灣高雄地方法院刑事判決　　　　　110年度交簡上字第143號

上　訴　人
即　被　告　周姿伶


上列上訴人即被告因過失傷害案件，不服本院高雄簡易庭110 年
度交簡字第852 號中華民國110 年8 月5 日刑事簡易判決（偵查
案號：109 年度偵字第23000 號），提起上訴，本院管轄之第二
審合議庭判決如下：
    主  文
上訴駁回。
周姿伶緩刑貳年，並應向告訴人陳金水支付新臺幣拾貳萬元之損
害賠償。
    事實及理由
一、本案經本院審理結果，認第一審判決認事用法及量刑均無不
    當，應予維持。除增列「被告周姿伶於本院審理時之自白」
    為證據外，其餘均引用第一審簡易判決書記載之事實、證據
    及理由（如附件）。
二、上訴人即被告周姿伶（下稱被告）上訴意旨略以：我並非不
    願與告訴人陳金水達成和解，惟告訴人將非本次車禍所致傷
    勢亦列入請求，而要求鉅額賠償，且相關民事案件已由法院
    審理中，被告均有意願和解；再被告案發後留在現場並坦承
    為肇事者，犯後態度良好，並衡酌本件過失情節、告訴人所
    受損害、生活狀況、符合自首、教育程度等節，原審宣告有
    期徒刑4 月難謂妥適，請求撤銷原判決並從輕量刑；此外，
    被告未曾因故意犯罪受有期徒刑以上宣告，得適用刑法第74
    條緩刑之規定等語。
三、關於刑之量定，係實體法上賦予法院得為自由裁量之事項，
    茍已斟酌刑法第57條各款所列情狀，而未逾越法定刑度，或
    濫用其權限，即不得任意指摘為違法（最高法院72年台上字
    第6696號、75年台上字第7033號判決參照），依上揭說明，
    本院認原審以被告犯罪事證明確，適用刑事訴訟法第449 條
    第2 項、第3 項、第454 條第1 項等規定，並審酌被告騎乘
    機車，本應謹慎注意，以維護自身及其他參與道路交通者之
    安全，竟疏未注意，而與告訴人所騎乘之腳踏車發生碰撞，
    造成告訴人受有如起訴書所載之傷害，實有不該，惟考量被
    告犯後始終坦承犯行，犯後態度尚可，兼衡其專科畢業之教
    育程度，小康之家庭經濟狀況（參見警詢筆錄「受詢問人欄
    」之記載），並考量被告與告訴人未達成和解等一切情狀，
    於法定刑度內量處被告有期徒刑4 月，並諭知以新臺幣（下
    同）1,000 元折算1 日之易科罰金折算標準，經核其認事用
    法均無違誤，量刑亦已考量本案犯罪情節輕重等諸般情狀，
    尚無任何逾越法定刑度或濫用權限之處，依照上開說明，本
    院自不得任意指摘原審刑之量定違法，故被告執前詞提起上
    訴認原審量刑過重云云，為無理由，應予駁回。
四、又凡有審理事實職權之法院，均得依其職權諭知緩刑，第二
    審以判決駁回上訴時，仍得諭知緩刑之宣告。查被告從無前
    科，有臺灣高等法院被告前案紀錄表在卷足參，則其因一時
    失慮誤觸刑典，且於偵審中均坦承全部犯行，尚有悔悟之心
    ，經此偵審程序及刑之宣告後，當能知所警惕，信無再犯之
    虞，本院認其所宣告之刑應以暫不執行為適當，爰依刑法第
    74條第1 項第1 款之規定，併予宣告緩刑2 年，以啟自新。
    然為督促被告尊重法治之觀念，且就侵害告訴人身體健康法
    益部分，使其適當修補其所犯，本院認有賦予其一定負擔之
    必要，審酌其於本院審理程序表示賠償之能力範圍等情狀（
    見院卷第40、59頁），爰依刑法第74條第2 項第3 款規定，
    命被告應向告訴人支付如主文所示之損害賠償（為免條件過
    於硬性，反不利實際執行與不利被告給付告訴人，故是否決
    定給予分期利益以及給付期限，均由執行之高雄地方檢察署
    決定之）。至告訴人雖稱自身受害甚鉅，無法接受被告所提
    條件而不願和解，惟本院審酌告訴人已針對被告本件犯行另
    提起民事訴訟請求損害賠償，倘果因此受有相當損害，自宜
    由該案詳予認定，而前開緩刑及負擔之宣告乃係就被告犯行
    所生危害程度、素行及是否有執行必要加以綜合考量，尚不
    以被告須與告訴人達成和解始得為此宣告，亦不因此排除告
    訴人向被告提起民事求償之權利，被告如履行緩刑條件所支
    付之數額，當屬損害賠償請求之一部而應予扣除，附此敘明
    。此外，倘被告未履行前開負擔情節重大，足認所宣告緩刑
    難收預期效果，而有執行刑罰之必要者，檢察官得依刑事訴
    訟法第476 條、刑法第75條之1 第1 項第4 款之規定，聲請
    撤銷本件緩刑之宣告，併予敘明。
據上論斷，應依刑事訴訟法第455 條之1 第1 項、第3 項、第36
8 條、第373 條，刑法第74條第1 項第1 款、第2 項第3 款，判
決如主文。
本案經檢察官丁亦慧提起公訴，檢察官李文和到庭執行職務。
中　　華　　民　　國　 111　　年　　2 　　月　　25　　日
                  刑事第四庭    審判長法  官  王俊彥
                                      法  官  陳芷萱
                                      法  官  姚億燦
以上正本證明與原本無異。
不得上訴。
中　　華　　民　　國　 111　　年　　2 　　月　　25　　日
                                      書記官  莊昕睿
附件：
臺灣高雄地方法院刑事簡易判決　　　　110年度交簡字第852號
公　訴　人　臺灣高雄地方檢察署檢察官
被　　　告　周姿伶　女　民國00年0月0日生
　　　　　　　　　　身分證統一編號：Z000000000號　
　　　　　　　　　　住高雄市○○區○○路00○0號5樓之1
上列被告因過失傷害案件，經檢察官提起公訴（109 年度偵字第
00000 號），因被告自白犯罪，本院認為宜以簡易判決處刑（原
案號：110 年度審交易字第155 號），爰不經通常審理程序，逕
以簡易判決處刑如下：
    主  文
周姿伶犯過失傷害罪，處有期徒刑肆月，如易科罰金，以新臺幣
壹仟元折算壹日。
    事實及理由
一、本件犯罪事實及證據，除犯罪事實欄一第1 行補充「周姿伶
    考領有■U通重型機車駕駛執照」；證據部分補充「被告周姿
    伶於本院審理中之自白」外，其餘均引用檢察官起訴書所載
    （如附件）。
二、按，汽車行駛時，後車與前車之間應保持隨時可以煞停之距
    離，且駕駛人應注意車前狀況，並隨時採取必要之安全措施
    ，道路交通安全規則第94條第1 項、第3 項分別定有明文。
    經查，被告考領有■U通重型機車駕駛執照，此有道路交通事
    故調查報告表■■-1在卷可稽（見警卷第19頁），依其考領有
    適當駕駛執照之智識及駕駛經驗，對於上開規定理應知之甚
    詳，且當時天候晴，日間自然光線，柏油路面乾燥、無缺陷
    、無障礙物，視距良好乙節，有道路交通事故調查報告表■■
    （見警卷第23頁）附卷可稽，顯見當時並無不能注意之情事
    ，然被告竟疏未注意車前狀況，貿然追撞告訴人陳金水所騎
    乘之腳踏車，其行為自有過失甚明。又，告訴人因本件交通
    事故而受有如起訴書犯罪事實欄所載之傷勢，有高雄醫學大
    學附設中和紀念醫院診斷證明書1 份在卷可證（見警卷第11
    頁），顯見被告之行為與告訴人所受之傷害結果間具有相當
    因果關係。從而，本件事證明確，被告犯行堪予認定，應予
    依法論科。
三、論罪科刑
  ■怌硈Q告所為，係犯刑法第284 條前段之過失致人受傷罪。
  ■佼Q告於肇事後在未被有偵查犯罪職權之機關或公務員發覺前
    ，主動向到場處理之員警坦承其為車禍肇事之人，此有高雄
    市政府警察局道路交通事故肇事人自首情形紀錄表1 紙在卷
    可稽（見警卷第31頁），堪認符合自首要件，爰依刑法第62
    條前段規定，減輕其刑。
  ■坌蜈f酌被告騎乘機車，本應謹慎注意，以維護自身及其他參
    與道路交通者之安全，竟疏未注意，而與告訴人所騎乘之腳
    踏車發生碰撞，造成告訴人受有如起訴書所載之傷害，實有
    不該。惟考量被告犯後始終坦承犯行，犯後態度尚可，兼衡
    其專科畢業之教育程度，小康之家庭經濟狀況（參見警詢筆
    錄「受詢問人欄」之記載），並考量被告與告訴人未達成和
    解等一切情狀，量處如主文所示之刑，並諭知易科罰金折算
    標準。
四、依刑事訴訟法第449 條第2 項、第3 項、第454 條第2 項，
    刑法第284 條前段、第41條第1 項前段，刑法施行法第1 條
    之1 ，逕以簡易判決處刑如主文。
五、如不服本件判決，得自收受送達之日起20日內，向本院提出
    上訴狀（須附繕本），上訴於本院管轄之第二審地方法院合
    議庭。
中    華    民    國   110    年    8     月    5     日
                  高雄簡易庭  法  官          陳盈吉
以上正本證明與原本無異。
如不服本判決，應於判決送達之日起20日內向本院提出上訴書狀
。
中    華    民    國   110    年    8     月    5     日
                              書記官          鄭仕暘
附錄論罪科刑法條：
中華民國刑法第284 條
因過失傷害人者，處1 年以下有期徒刑、拘役或10萬元以下罰金
；致重傷者，處3 年以下有期徒刑、拘役或30萬元以下罰金。
 
附件：
臺灣高雄地方檢察署檢察官起訴書
                                    109年度偵字第23000號
    被　　　告　周姿伶　女　41歲（民國00年0月0日生）
                        住高雄市○○區○○路 00 ○ 0 號
                        5 樓之1
                        國民身分證統一編號：Z000000000號
上被告因過失傷害案件，已經偵查終結，認應提起公訴，茲將犯
罪事實及證據並所犯法條分敘如下：
        犯罪事實
一、周姿伶於民國 109 年 7 月 16 日 16 時 44 分許，騎乘車
    牌號碼 000-0000 號■U通重型機車，沿高雄市三民區裕誠路
    由西往東方向行駛，其本應注意車輛行駛時，駕駛人應注意
    車前狀況並保持前後車得隨時煞停之距離，且當時天候晴、
    日間自然光線、柏油路面乾燥、無缺陷、無障礙物、視距良
    好等情，並無不能注意之情形，竟疏於注意及此，行駛至裕
    誠路與明賢街交岔路口時，不慎追撞前方陳金水所騎乘之腳
    踏車，致陳金水人車倒地，受有頭部外傷併顱內出血、頸椎
    挫傷併第五、六頸椎椎間盤突出、左眉撕裂傷約 2.5 公分
    之傷害。嗣經警到場處理，周姿伶在場並當場承認為肇事人
    始悉上情。
二、案經陳金水訴由高雄市政府警察局三民第二分局報告偵辦。
    證據並所犯法條
一、上開犯罪事實，業據被告周姿伶於偵查中坦承不諱，核與證
    人即告訴人陳金水於警詢及偵查中指訴情節相符，並有高雄
    市政府警察局三民第二分局道路交通事故現場圖、高雄市政
    府警察局交通警察大隊道路交通事故談話紀錄表、道路交通
    事故調查報告表■怴B■■-1、高雄市政府警察局道路交通事故
    初步分析研判表、車輛詳細資料報表、道路交通事故肇事人
    自首情形紀錄表、財團法人私立高雄醫學大學附設中和紀念
    醫院診斷證明書及 109 年 12 月 31 日高醫附法字第
    1090109260 號函文各 1 份及現場照片 8 張在卷可稽，足
    認被告自白與事實相符，被告犯嫌應堪認定。
二、核被告所為，係犯刑法第 284 條前段之過失傷害罪嫌。被
    告於肇事後停留在現場，於偵查犯罪機關知悉犯人前，當場
    向前往處理之員警承認其為肇事者，而自首接受裁判，核與
    自首要件相符，請斟酌是否依刑法第 62 條規定減輕其刑。
三、依刑事訴訟法第251條第1項提起公訴。
    此　致
臺灣高雄地方法院
中　　華　　民　　國　 110　　年　　1 　　月　　27　　日
                              檢  察  官  丁亦慧